臺灣板橋地方法院刑事判決　　　　　　　95年度訴字第1517號
公　訴　人　臺灣板橋地方法院檢察署檢察官
被　　　告　乙○○
選任辯護人　廖大鵬律師
上列被告因違反槍砲彈藥刀械管制條例案件，經檢察官提起公訴
（94年度偵字第17687 號），本院判決如下：
    主  文
本件免訴。
    理  由
一、公訴意旨略以：被告乙○○明知具有殺傷力之槍枝、子彈，
    非經許可，不得持有，竟於民國93年5 月間某日，在臺北縣
    板橋市○○路某模型玩具店內，購得可發射子彈具有殺傷力
    之改造手槍1 枝，另於同年5 、6 月間某日，在臺北縣中和
    市○○街，收受某真實姓名年籍不詳、綽號「阿棋」之成年
    男子交付具有殺傷力之制式霰彈3 顆，而持有之。迄94年4
    月12日晚間8 時30分許，為警在臺北縣三重市○○○路225
    號前查獲，並扣得改造手槍1 枝、制式霰彈3 顆。因認被告
    涉犯槍砲彈藥刀械管制條例第8 條第4 項未經許可持有改造
    手槍及第12條第4 項未經許可持有子彈等罪嫌。
二、按案件曾經判決確定者，應諭知免訴之判決，並得不經言詞
    辯論為之，刑事訴訟法第302 條第1 款、第307 條分別定有
    明文。
三、經查：
  (一)被告前於93年8 月17日凌晨某時許，受甲○○之託，與某真
    實姓名年籍不詳、自稱「炳志」之成年男子，同往臺北市○
    ○○路甲○○住處，取得具有殺傷力之改造手槍1 枝（為仿
    GLOCK 廠19C 型半自動手槍製造之玩具手槍換裝金屬槍管改
    造而成）、制式子彈5 顆、土造子彈8 顆、土造槍管1 枝後
    ，藏放在臺北縣中和市○○街391 號宏仁賓館507 號房間內
    ，旋於同年月19日凌晨0 時許，在該址為警查獲，所涉共同
    未經許可寄藏改造手槍、子彈、槍砲彈藥主要組成零件罪，
    經臺灣臺北地方法院以93年度訴字第1670號判決判處有期徒
    刑3 年2 月，併科罰金新臺幣5 萬元，如易服勞役，以新臺
    幣900 元折算1 日，於94年9 月19日確定（以下稱前案），
    此據本院核閱前開刑事案件卷宗無誤，合先敘明。
  (二)又臺北市政府警察局北投分局警員於94年4 月12日晚間8 時
    30分許，據報前往臺北縣三重市○○○路225 號前，查獲被
    告持有具有殺傷力之改造手槍1 枝、制式霰彈3 顆之事實，
    有前述改造手槍1 枝、制式霰彈3 顆扣案可資佐證，及臺北
    市政府警察局北投分局受理各類案件紀錄表、自願受搜索同
    意書、搜索扣押筆錄等在卷足稽。而扣案槍、彈經以性能檢
    驗法、試射法鑑定結果，其中改造手槍1 枝（槍枝管制編號
    0000000000）認係由仿WALTHER 廠PPK/S 型半自動手槍製造
    之玩具手槍，換裝土造金屬槍管而成之改造手槍，機械性能
    良好，可擊發適用子彈，認具殺傷力；另霰彈3 顆，認均係
    12GAUDE 制式霰彈，均具殺傷力，亦有內政部警政署刑事警
    察局94年4 月28日刑鑑字第0940058434號槍彈鑑定書1 件存
    卷可供參憑。上開事實，應堪認定。
  (三)公訴人以被告於警詢、檢察官訊問時之自白為據，認扣案改
    造手槍1 枝，係被告於93年5 月間某日，在臺北縣板橋市○
    ○路某模型玩具店購得，另制式霰彈3 顆，則係於同年5 、
    6 月間某日，在臺北縣中和市○○街，向某真實姓名年籍不
    詳、綽號「阿棋」之人收受而得。然經本院勘驗其警詢錄音
    帶，被告就扣案改造手槍1 枝與霰彈3 顆之來源，先稱於93
    年5 月間，在臺北縣板橋市○○路某模型玩具店，以新臺幣
    （下同）2000元之對價購得，復改稱拾獲，繼之又稱為綽號
    「阿棋」之人於93年5 月間，在臺北縣中和市○○路南勢角
    附近交付云云（見本院95年7 月31日勘驗筆錄），於檢察官
    訊問時則稱：「槍是93年5 、6 月在板橋市○○路一家玩具
    店以3000元左右買來的…，3 發霰彈槍子彈，是93年7 、8
    月，在中和市○○街，綽號「阿齊」的男子無償給我的。」
    云云（見臺灣板橋地方法院檢察署94年度偵字第6332號偵查
    卷宗第32頁），說詞反覆，已有可疑。參酌臺灣臺北地方法
    院93年度訴字第1670號乙○○、甲○○違反槍砲彈藥刀械管
    制條例案件審理時，公訴人質諸查扣槍彈來源，被告於回頭
    向甲○○張望後始答稱：「去板橋玩具店買的。」等語（見
    前開刑事卷宗第145 頁），本案為司法警察調查時，被告亦
    稱：「上次說是『菜頭』（即甲○○）說，工具也不要承認
    ，也不要擔啦，你聽懂意思嗎？他只是擔算他當時現有的啦
    ，剩一些半成品什麼的東西他都不擔。」等語（見本院前揭
    勘驗筆錄），被告顯已受制於甲○○，難為完全之陳述，以
    致於本案調查過程一再翻異其詞，無法特定扣案槍枝、霰彈
    之來源，自非得以被告上開顯屬可疑之自白，遽認其於93年
    5 、6 月間購得扣案改造手槍，及向「阿棋」收受取得扣案
    制式霰彈之事實。
  (四)再者，證人甲○○於本院審理時到庭具結證稱：「（問：你
    於93年8 月17日在中和南勢角為警盤查時，聯絡被告至臺北
    市○○○路住處取出槍械、子彈，委託被告藏放，是否如此
    ？）是。」、「（問：你請乙○○拿走的東西有拿些？）槍
    、子彈、滑套。」、「袋子裡總共放了幾把（槍），被搜到
    幾把我也不清楚。」、「（問：是否以搜到的為準？）應該
    還有沒被搜到的，被抓到時我也不在場，提示幾把我就說幾
    把，不可能搜到2 把，我自己承認有5 把。」、「（問：你
    說除了被警方搜到的槍枝外，還有其他槍枝存在？）對。」
    等語（見本院96年7 月26日審判筆錄），足見前案查扣之槍
    枝、子彈，並非被告受甲○○委託藏放槍彈之全數。復經提
    示本件扣案槍枝、子彈，證人甲○○當庭確認為其所有，並
    正確指明其型號為PPK 型，口徑8 mm，益徵前開具有殺傷力
    之改造手槍1 枝、霰彈3 顆，確係甲○○所有，經被告於93
    年8 月17日凌晨某時許，依其囑咐，連同前案查扣之槍枝、
    子彈、零件等物品，一併移置他處，而持有之。
四、從而，被告被訴未經許可持有改造手槍1 枝、制式霰彈3 顆
    之犯行，與臺灣臺北地方法院93年度訴字第1670號刑事案件
    核屬同一事實，應為前開確定判決既判力之效力所及。揆諸
    首開法條規定，爰不經言詞辯論，逕為免訴判決之諭知，用
    期適法。
據上論斷，應依刑事訴訟法第302 條第1 款、第307 條，判決如
主文。
中　　華　　民　　國　　96　　年　　10　　月　　30　　日
                        臺灣板橋地方法院刑事第四庭
                            審判長法　官  許  政  賢
                                  法　官  吳  冠  霆
                                  法　官  廖  怡  貞
以上正本證明與原本無異
如不服本判決應於送達後10日內向本院提出上訴狀，上訴於臺灣
高等法院（須附繕本）。
                                  書記官　林  惠  齡
中　　華　　民　　國　　96　　年　　10　　月　　30　　日
